fi: Suukappaleen tyyppi: Pehmustettu suukappale; Ei mitään; Kuminen hammassuoja; Muu
da: Mundgrebstype: Polstret mundstykke; Ingen; Mundstykke af gummi; Andet
zh-TW: 口咬部類型: 緩衝咬嘴; 無; 橡膠護齒套; 其他
zh-CN: 咬嘴类型: 缓冲咬嘴; 无; 橡胶护齿器; 其他
nb: Munngrepstype: Polstret munngrep; Ingen; Munnplate i gummi; Annet
el: Τύπος λαβής στομίου: Επενδεδυμένη λαβή στόματος; Κανένα; Προστατευτικό στόματος από καουτσούκ; Άλλο
pt-BR: Tipo de bocal: Bocal acolchoado; Nenhum; Protetor bucal de borracha; Outros
en: Mouth grip type: Cushioned mouth grip; None; Rubber mouth guard; Other
vi: Kiểu cầm miệng: Miếng ngậm có đệm; Không có; Bảo vệ hàm bằng cao su; Khác
cs: Typ úchopu v ústech: Polstrovaný náustek; Žádný; Gumový chránič zubů; Jiné
th: ประเภทการพันปาก: ที่กัดแบบบุนุ่ม; ไม่มี; ยางกันกระแทกปาก; อื่นๆ
ro-RO: Tip de prindere bucală: Muștiuc capitonat; Niciunul; Protecție din cauciuc pentru muștiuc; Altele
pl: Typ uchwytu ustnego: Miękki ustnik; Brak; Gumowy ochraniacz zębów; Inne
sl-SI: Vrsta ustnega oprijema: Oblazinjen ustnik; Brez; Gumijast ščitnik za usta; Drugo
nl: Mondgreep type: Zachte mondgreep; Geen; Rubberen gebitsbeschermer; Overig
ja: 口グリップタイプ: クッション性マウスグリップ; なし; ラバーマウスガード; その他
bg-BG: Тип захват за уста: Омекотен накрайник за уста; Няма; Гумен предпазител за уста; Друго
it: Tipo di presa e protezione boccale: Paradenti imbottito; Nessuno; Paradenti in gomma; Altro
pt-PT: Tipo de encaixe bucal: Aperto de boca almofadado; Nenhum; Protetor bucal de borracha; Outro
fr: Type de prise buccale: Embout buccal rembourré; Aucun; Protège-dents en caoutchouc; Autre
hu: Fogvédő típusa: Párnázott szájrész; Nincs; Gumis fogvédő; Egyéb
sk-SK: Typ ústneho úchopu: Zmäkčený náustok; Žiadny; Gumený chránič zubov; Iné
es: Tipo de boquilla: Agarre bucal acolchado; Ninguno; Protector bucal de goma; Otro
ru: Тип загубника: Мягкий загубник; Нет; Резиновый загубник; Другое
hr-HR: Vrsta hvata za usta: Podstavljeni usnik; Nema; Gumeni štitnik za zube; Ostalo
lt-LT: Burnos laikiklio tipas: Paminkštintas kandiklis; Nėra; Guminė burnos apsauga; Kita
ko: 마우스 그립 유형: 쿠션 마우스 그립; 없음; 고무 마우스 가드; 기타
tr: Ağız kavrama tipi: Yastıklı ağızlık; Yok; Kauçuk ağızlık; Diğer
de: Typ des Mundstückgriffs: Gepolsterter Mundgriff; Keine; Mundschutz aus Gummi; Sonstige
sv: Typ av mungrepp: Vadderat munstycke; Ingen; Bitskydd i gummi; Övrigt